【裁判字號】    91,上訴,1741
【裁判日期】    920122
【裁判案由】    違反毒品危害防制條例
【裁判全文】
臺灣高等法院高雄分院刑事判決                  九十一年度上訴字第一七四一號
    上  訴  人  臺灣屏東地方法院檢察署檢察官
    被      告  甲○○  男  三.
    指定辯護人  本院公設辯護人  李佩娟
右上訴人因被告違反毒品危害防制條例案件，不服臺灣屏東地方法院九十年度訴字第
四二三號中華民國九十一年九月二十三日第一審判決（起訴案號：臺灣屏東地方法院
檢察署八十九年度偵字第一四○○號），提起上訴，本院判決如左：
      主  文
原判決撤銷。
甲○○連續販賣第二級毒品，累犯，處有期徒刑柒年貳月。
販賣毒品所得新台幣陸仟元沒收，如全部或一部不能沒收時，以其財產抵償之。
      事  實
一、甲○○曾因違反麻醉藥品管理條例，經本院判處有期徒刑八月，於八十六年十二
    月九日執行完畢，仍不知悔改。復基於營利意圖之概括犯意，於民國八十八年七
    月間某日，連續在屏東縣琉球鄉○○村○○路五二號住處，以每小包新臺幣（下
    同）一千元之代價，販賣第二級毒品安非他命予洪明全共二次。又自八十八年十
    月間起至八十八年十二月中旬止，連續在其上開住處，以每小包一千元之價格，
    販賣安非他命予黃文卿二次，以每小包二千元之價格，販賣安非他命予黃文卿一
    次，嗣經警循線查獲。
二、案經屏東縣警察局東港分局移送臺灣屏東地方法院檢察署檢察官偵查起訴。
      理  由
一、訊據被告甲○○矢口否認有何販賣毒品情事，辯稱：被告於八十八年十一月間在
    船上，真的沒有賣安非他命等語。
二、經查：
（一）證人黃文卿於警訊稱：「（警察問：你安非他命是從何來？向誰購買？價格如
      何？如何交易？）我安非他命是從朋友處購買而來，是向甲○○購買，每次購
      買二小包，價格二千元整，每次都是在甲○○家中購買。」（見警卷第十四頁
      反面）、於偵訊中又稱：「（檢察官問：何時、何地向甲○○購買安非他命？
      ）八十八年十月份開始，最後一次向他購買是八十八年十二月中旬，共向他購
      買三次，地點都在他家，每次都買一千元或二千元，其中一千元買二次，二千
      元的買一次」（見偵卷第九頁反面），均證稱其有向被告購買第二級毒品安非
      他命。雖其嗣於原審法院調查時，改稱：「（法官問：有無向甲○○購買安非
      他命？）沒有。」、「（法官問：為何於警訊時所述與本院本次調查中所言不
      一？（提示偵訊筆錄並告以要旨）‧‧我在警察局時說有跟他買的，是因為我
      人不舒服隨便說的。」、「（法官問：你的安非他命何來？）我是在東港向一
      個叫做『狗仔』的人買的‧‧‧。」等語，但旋又稱：「（法官問：為何不向
      甲○○購買？）我之前有向他買過一、兩次‧‧‧我向他買兩次都是每次買兩
      千元‧‧‧」（見原審法院九十年十月五日訊問筆錄），「我確定我有向他買
      過安非他命，但是事隔太久，我不記得事情的經過。我在警訊及偵訊之證言都
      實在。」云云，均指證確有向被告購買安非他命情事，雖其於原審法院調查中
      一度否認向被告購買安非他命，但此旋又更正，此部份之證言顯與其前後之供
      述不符，自不足採信。又被告於警訊及偵查中之證言，均指證確係在被告家中
      向被告購買，其前後之證言自屬前後一致，至其所稱每次購買之數量及價格雖
      前後略有不符，但此係僅為枝節上之不符，係因時間之經過，記憶模糊之正常
      現象，尚難因此遽認其證言為不可採。又證人黃文卿於檢察官偵查中所供述向
      被告購買之次數三次最為明確，且於當時記憶較為明晰，其該部分之證言應較
      為可採，自應以證人黃文卿於檢察官偵查中之證言為認定被告販賣毒品予黃文
      卿次數之標準。
（二）證人洪明全於警訊時證稱：「（警察問：你安非他命是來源如何？是向何人所
      購買？價格如何？是於何時？在何處購買？前後共幾次？）我安非他命是向甲
      ○○購買而來，每一小包的價格是一千元，是於八十八年七月份，是在甲○○
      的住宅房間內購買，每次購買一小包，前後共二次。」等語（見警卷第六頁反
      面），亦證稱確有向被告購買安非他命無訛。
（三）按犯施用第二級毒品罪，供出毒品來源，因而破獲者，得減輕其刑，毒品危害
      防制條例第十七條固有明文。但此係鼓勵被告供出毒品來源之方式，不能因此
      即認證人黃文卿、洪明全二人於警訊中指證被告販賣安非他命予其等之事實，
      即係藉此圖邀寬典，而為不實之指證。
（四）被告前後販賣安非他命予黃文卿、黃明全，每次均為小包裝，一次一千元或二
      千元，再參酌以證人黃文卿於警訊中所證：「只要有吸食安非他命的人都知道
      他有在賣。」等情以觀，足證被告於販賣安非他命時，確有營利之意圖。又證
      人黃文卿、洪明全二人因施用安非他命被查獲時，所採之尿液確有甲基安非他
      命陽性反應，此有屏東縣衛生局檢驗結果通知書二份附於警卷可稽，亦可證明
      被告所販賣之物確係安非他命無訛。
（五）綜上所述，被告罪證已很明確，其所辯顯係卸責之詞，不足採信，犯行堪以認
      定。至被告所辯其於八十八年十一月間在船上一節，不僅未提出證據以實其說
      ，且證人蔡吉瑞於原審亦證稱是八十九年一月開始始僱用被告，被告只出過一
      次海十三日而已。更何況其所辯縱係屬實，亦無從為其於八十八年七月間及十
      月、十二月間未販賣安非他命有利認定之依據，併予敘明。
三、核被告所為，係犯毒品危害防制條例第四條第二項之販賣第二級毒品罪，其先後
    多次販賣，時間緊接，所犯罪名同一，顯係基於概括之犯意反覆為之，應依連續
    犯之規定論以一罪。檢察官雖僅認被告販賣安非他命一次於洪明全，本院認係二
    次，就未起訴之一次販賣行為，因與起訴部分有連續犯關係，為起訴效力所及，
    本院自得併予審理。被告曾因違反麻醉藥品管理條例，經本院判處有期徒刑八月
    ，於八十六年十二月九日執行完畢，此有台灣高等法院刑事被告前案查註紀錄表
    一份附卷可稽，並經被告供稱屬實。五年以內再犯有期徒刑以上之本罪，為累犯
    ，應依刑法第四十七條之規定加重其刑。被告所犯之罪就法定刑為無期徒刑部分
    ，依法不得加重。
四、原審未察，遽為被告無罪之諭知，自有未洽。檢察官上訴意旨，執此指摘原判決
    不當，為有理由，自應由本院將原判決撤銷改判，爰審酌被告所販賣之安非他命
    均屬小包，前後共五次，且數量非鉅等一切情狀，量處如主文第二項所示之刑。
    被告因販賣毒品所得之新台幣陸仟元，併依毒品危害防制條例第十九條第一項之
    規定宣告沒收，如全部或一部不能沒收時，以其財產抵償之。
據上論結，應依刑事訴訟法第三百六十九條第一項前段、第三百六十四條、第二百九
十九條第一項前段、毒品危害防制條例第四條第二項、第十九條第一項、刑法第十一
條、第五十六條、第四十七條，判決如主文。
本案經檢察官王登榮到庭執行職務。
中    華    民    國     九十二     年       一       月      二十二    日
                              臺灣高等法院高雄分院刑事第九庭
                                  審判長法官  張明松
                                        法官  張盛喜
                                        法官  任森銓
右正本證明與原本無異。
如不服本判決應於收受本判決後十日內向本院提出上訴書狀，其未述上訴理由者，
並得於提起上訴後十日內向本院補提理由書狀（均須按他造當事人之人數附繕本)「
切勿逕送上級法院」。
                                      書記官  施耀程
中    華    民    國     九十二     年       一       月     二十四     日
附錄  本判決論罪科刑法條：
毒品危害防制條例第四條第二項
製造、運輸、販賣第二級毒品者，處無期徒刑或七年以上有期徒刑，得併科新台幣七
百萬元以下罰金。
                                                                        Ｋ


司法院資訊處製作；財團法人民間司法改革基金會備份。
